臺灣臺北地方法院刑事判決
                                    111年度審訴字第577號
公  訴  人  臺灣臺北地方檢察署檢察官
被      告  李皓翔

                    住臺北市○○區○○○路0段00巷0號0樓                      之0

上列被告因詐欺等案件，經檢察官提起公訴（110年度偵字第262
61號、110年度偵字第27797號、110年度偵字第28383號、110年
度偵字第33058號、110年度偵字第35108號、111年度偵字第431
號、111年度偵字第4318號），被告於準備程序進行中就被訴事
實為有罪之陳述，經告知簡式審判程序之旨，並聽取當事人之意
見後，本院合議庭裁定進行簡式審判程序審判，判決如下：
    主  文
丙○○犯如附表編號1至7「罪名及宣告刑」欄所示之罪，各處如附
表編號1至7「罪名及宣告刑」欄所示之刑。應執行有期徒刑貳年
拾月。
    犯罪事實及理由
一、本案犯罪事實及證據名稱除補充、更正如下外，餘均引用如
    附件檢察官起訴書之記載：
（一）犯罪事實：
 　1、第1頁第3至5行：丙○○於民國110年5月間經由通訊軟體
　　　LINE、Facetime，結識暱稱「曾明殷」之成年人。
　 2、第1頁第6行：基於參與犯罪組織之犯意，加入「曾明殷」
      與其等所屬真實姓名年籍不詳之成年人所組成之三人以上
      ，以實施詐術為手段，具有持續性、牟利性之有結構性詐
      欺集團犯罪組織，除負責提供其申辦帳戶作為詐欺集團使
      用供遭詐騙者匯入款項外，並須依「曾明殷」指示，擔任
      俗稱「車手」即配合辦理設定約定轉帳帳戶、臨櫃提領款
      項、辦理轉帳，或依指示提供所申辦網路銀行帳戶、密碼
      資料，以順利將所詐欺取得贓款提領出轉交予「曾明殷」
      所屬集團，雙方談妥報酬以所匯入帳戶金額2％計算之款項
      。而與「曾明殷」、陪同辦理約定轉帳、提領詐欺贓款與
      該詐欺集團其他成員間共同意圖為自己不法所有，基於三
      人以上共同犯詐欺取財意圖掩飾及隱匿特定犯罪所得去向
      及所在而洗錢之犯意聯絡。
　 3、第2頁第4行：丙○○依「曾明殷」指示，於附表編號1、2所
      示日期與「曾明殷」指示指派之人一同前往銀行，依指示
      辦理臨櫃提領現金，將所提領出現金交予該陪同提領款項
      之成年人（卷內並無證據可認有未成年人參與本件詐欺集
      團犯行）或將帳戶內款項另轉入所設定約定轉帳之帳戶內
      ，及於附表編號3至7所時間，由詐欺集團成員使用丙○○申
      辦聯邦銀行帳戶網路銀行帳號、密碼等資料，透過網路銀
      行操作轉帳，分別將附表3至7所示款項轉出，並另提領出
      ，以此方式迂迴層轉，隱匿該詐欺之犯罪所得之所在、去
      向。　　　
（二）證據名稱部分：
 　1、被告於本院準備程序及審判期日之自白。
 　2、告訴人戊○○提出新光銀行存入憑條、告訴人丁○○提出中國
      信託銀行交易明細、國泰世華銀行客戶交易明細表。
 　3、內政部警政署反詐騙諮詢專線紀錄表（告訴人甲○○、戊○○
      、己○○、丁○○、辛○○、乙○○）、臺南市政府警察局善化分
      局安定分駐所受理詐騙帳戶通報警示簡便格式表（甲○○）
      、臺南市政府警察局第六分局金華派出所受理詐騙帳戶通
      報警示簡便格式表（戊○○）、雲林縣警察局斗六分局公正
      派出所受理詐騙帳戶通報警示簡便格式表（己○○）、新北
      市政府警察局蘆洲分局延平派出所受理詐騙帳戶通報警示
      簡便格式表（丁○○）、新北市政府警察局淡水分局水碓派
      出所受理詐騙帳戶通報警示簡便格式表（辛○○）、雲林縣
      警察局北港分局北港派出所受理詐騙帳戶通報警示簡便格
      式表（乙○○）、金融機構聯防機制通報單（告訴人甲○○、
      戊○○、庚○○、己○○、丁○○、辛○○、乙○○）。
   4、按組織犯罪防制條例所稱犯罪組織，指3人以上，以實施
      強暴、脅迫、詐術、恐嚇為手段或最重本刑逾5年有期徒
      刑之刑之罪，所組成具有持續性或牟利性之有結構性組織
      。前項有結構性組織，指非為立即實施犯罪而隨意組成，
      不以具有名稱、規約、儀式、固定處所、成員持續參與或
      分工明確為必要，組織犯罪防制條例第2條定有明文。據
      被告於偵審中歷次所陳，與證人即附表編號1至7所示被害
      人、告訴人所指述有關犯罪情節及對話紀錄、人頭帳戶交
      易明細等資料，可認被告於110年5月間所參與之組織，其
      成員均係以詐欺他人金錢獲取不法所得為目的，分別負責
      設立不實投資網站、利用行動電話通訊軟體LINE聯繫詐欺
      被害人，並上下聯繫、指派工作，或擔任上層車手陪同被
      告前往銀行提領帳戶內被害人匯入遭詐騙款項，或指示被
      告辦理轉帳，利用被告所提供網路銀行帳號、密碼，進行
      網路轉帳至掌控人頭帳戶內，另指定其他車手成員提領出
      等行為，堪認被告所參與者，係透過縝密之計畫與分工，
      成員彼此相互配合，由多數人所組成之於一定期間內存續
      以實施詐欺為手段而牟利之具有完善結構之組織，其屬三
      人以上，以實施詐術為手段，所組成之具有持續性及牟利
      性之有結構性組織之犯罪組織之事實，堪以認定。被告自
      承係與暱稱「曾明殷」之邀而加入，並在該集團組織中依
      指式為前開行為，被告在犯罪組織中負責提供申辦銀行帳
      戶提款卡、密碼資料，並臨櫃提領現金轉交所指定之人、
      辦理轉帳、提供網路銀行帳號、密碼，並約定有報酬等，
      是被告確有參與該犯罪組織甚明。
二、論罪：
（一）核被告就附表編號1（即起訴書附表編號1部分本案首次犯
      行）所為，係犯組織犯罪防制條例第3條第1項後段之參與
      犯罪組織罪、洗錢防制法第14條第1項一般洗錢罪、刑法
      第339條之4第1項第2款之三人以上共同詐欺取財罪；被告
      就附表編號2至7（即起訴書附表編號2至7）部分所為，均
      係犯洗錢防制法第14條第1項一般洗錢罪、刑法第339條之
      4第1項第2款之三人以上共同詐欺取財罪。
（二）本案公訴意旨雖就被告所犯參與犯罪組織罪即違反組織犯
      罪條例第3條第1項後段之罪部分未予起訴，惟參佐最高法
      院最高法院107年度台上字第1066號、109年度台上字第39
      45號判決意旨，該部分之犯行與已起訴經本院論罪科刑如
      附表編號1之加重詐欺取財、一般洗錢罪等犯行，具有想
      像競合犯之裁判上一罪關係，業如前述，均為起訴效力所
      及，本院自應一併審理，且本院業已補充告知法條（見本
      院卷第51頁），無礙被告攻擊防禦權利之行使，併此敘明
      。
（三）共犯關係：　　　
 　   按共同正犯之數行為人，在合同意思範圍以內，各自分擔
      犯罪行為之一部，相互利用他人之行為，以達其犯罪目的
      者，即應對全部發生之結果，共同負責。共同正犯之成立
      ，祇須具有犯意之聯絡及行為之分擔，既不問犯罪動機起
      於何人，亦不必每一階段均有參與。其意思之聯絡不限於
      事前有協議，僅於行為當時有共同犯意之聯絡者，亦屬之
      。而表示之方法，不以明示通謀為必要，即相互間有默示
      之合致，亦無不可。且意思之聯絡，不以數人間直接發生
      者為限，即有間接之聯絡者，亦包括在內。查被告以合同
      之意思而參加犯罪，即係以自己犯罪之意思而參與，與該
      集團成員間在合同意思範圍內，各自分擔犯罪行為之一部
      ，並相互利用他人之行為，以達犯罪之目的，並約定一定
      比例報酬，不論所參與者是否為犯罪構成要件行為，仍屬
      共同正犯。而本案被告所參與之犯行為提供其個人申辦如
      附表各編號所示之3家銀行帳戶提款卡及密碼資料，且須
      依指示臨櫃提領現金，設定約定轉帳帳戶，臨櫃辦理轉帳
      ，並提供所申辦網路銀行帳號、密碼等，提供予該集團其
      他成員利用網路進行轉帳至掌控之人頭帳戶後再行提領順
      利取得詐欺贓款，被告並與成員間約定報酬為匯入其帳戶
      內之詐欺所得贓款2％計算之款項，確有明確約定利潤比例
      ，縱最後並未順利取得報酬，但被告顯係以自己犯罪之意
      思而共同參與附表編號1至7所示各次犯行，自應論以正犯
      ，而非僅以被告有無實際參與提領款項而分論共犯或幫助
      犯甚明。是公訴意旨認被告就附表編號3至7部分僅構成幫
      助詐欺取財、幫助一般洗錢罪嫌等語，顯有誤會，應予更
      正。被告與該集團中暱稱「曾明殷」及所陪同其提領款項
      、辦理約定轉帳，及將所提領詐欺贓款轉交之人等詐欺集
      團其他成員間，就本案各次犯行所為具有犯意聯絡及行為
      分擔，均為共同正犯。
（四）想像競合犯：　　　
　 1、按組織犯罪防制條例係藉由防制組織型態之犯罪活動為手
      段，以達成維護社會秩序、保障人民權益之目的，乃於該
      條例第3條第1項前段與後段，分別對於「發起、主持、操
      縱、指揮」及「參與」犯罪組織者，依其情節不同而為處
      遇，行為人雖有其中一行為（如參與），不問其有否實施
      各該手段（如詐欺）之罪，均成立本罪。然在未經自首或
      有其他積極事實，足以證明其確已脫離或解散該組織之前
      ，其違法行為，仍繼續存在，即為行為之繼續，而屬單純
      一罪，至行為終了時，仍論為一罪。又刑法上一行為而觸
      犯數罪名之想像競合犯存在之目的，在於避免對於同一不
      法要素予以過度評價。自然意義之數行為，得否評價為法
      律概念之一行為，應就客觀構成要件行為之重合情形、主
      觀意思活動之內容、所侵害之法益與行為間之關連性等要
      素，視個案情節依社會通念加以判斷。刑法刪除牽連犯之
      規定後，原認屬方法目的或原因結果，得評價為牽連犯之
      二犯罪行為間，如具有局部之同一性，或其行為著手實行
      階段可認為同一者，得認與一行為觸犯數罪名之要件相侔
      ，依想像競合犯論擬。
 　2、查被告參與該詐欺犯罪組織之繼續中，雖先後多次犯3人
      以上共同詐欺取財、一般洗錢犯行，因被告僅為一參與組
      織行為，侵害一社會法益，是被告參與犯罪組織之詐欺集
      團後，所為附表編號1所示之首次犯行，係一行為同時觸
      犯參與犯罪組織罪及3人以上共同詐欺取財罪、一般洗錢
      罪之想像競合犯，應從一重之3人以上共同詐欺取財罪處
      斷；就附表編號2至7部分犯行所為，係一行為同時觸犯3
      人以上共同詐欺取財罪、一般洗錢罪之想像競合犯，應從
      一重之3人以上共同詐欺取財罪處斷。　
（五）接續犯：
　　  被告及其所屬詐欺集團成員向如附表編號2、4、5所示之
      告訴人誆稱投資、操作錯誤等詐術，致附表編號2、4、5
      所示各告訴人陷於錯誤而先後依指示匯款等所為，以及於
      附表編號2至5，被告及詐欺集團其他車手成員手，所基於
      同一收取詐欺贓款之目的，均係基於單一之詐欺犯意，就
      各別告訴人，分別出於同一犯罪計畫，於密切接近之時地
      ，接續為數個詐欺行為舉動，或提領同一被害人之款項之
      行為，此時侵害同一被害人之法益，各行為之獨立性極為
      薄弱，依一般社會健全觀念，在時間差距上，難以強行分
      開，在刑法評價上，以視為數個舉動之接續施行，合為包
      括之一行為予以評價，就上開詐騙被害人之財物，應各論
      以接續犯一罪。
（六）數罪：
　    詐欺取財罪，係為保護個人之財產法益而設，行為人罪數
      之計算，自應依遭詐騙之被害人人數計算。被告於附表編
      號1至7所為之犯行，被害人均不同，顯係基於各別犯意所
      為，行為互殊，應予分論併罰。
（七）刑之加重及減輕事由：
　 1、加重部分（累犯）：
    　被告前因違反毒品危害防制條例案件，經臺灣臺北地方法
      院於民國108年5月30日以108年度審簡字第713號判決處有
      期徒刑6月確定，於同年10月28日易科罰金執行完畢等情
      ，有臺灣高等法院被告前案紀錄表在卷可按。是被告於有
      期徒刑執行完畢後5年內，故意再犯本案有期徒刑以上之
      罪，為累犯。並參佐司法院釋字第775號解釋，指構成累
      犯者，不分情節，一律加重最低本刑，於不符合刑法第59
      條所定要件之情形下，致生行為人所受之刑罰超過其所應
      負擔罪責之個案，不符罪刑相當原則、比例原則，於此範
      圍內，在修正前，為避免發生上述罪刑不相當之情形，法
      院就該個案應裁量是否加重最低本刑等意旨。本案審酌被
      告前案與本案所犯罪名及罪質雖不相同，然依被告本案所
      犯情節，如因累犯加重其最低本刑，尚無司法院釋字第77
      5號解釋意旨所稱致生行為人所受刑罰超過其所應負擔罪
      責之情形，故均應依刑法第47條第1項規定加重其刑。
　 2、量刑時審酌減輕事由部分：
　　　按想像競合犯之處斷刑，本質上係「刑之合併」。其所謂
      從一重處斷，乃將想像競合犯組成之評價上數罪，合併為
      科刑一罪，其所對應之刑罰，亦合併其評價上數罪之數法
      定刑，而為一個處斷刑。易言之，想像競合犯侵害數法益
      者皆成立犯罪，論罪時必須輕、重罪併舉論述，同時宣告
      所犯各罪名，包括各罪有無加重、減免其刑之情形，亦應
      說明論列，量刑時併衡酌輕罪部分量刑事由，評價始為充
      足，然後依刑法第55條前段規定「從一重處斷」，非謂對
      於其餘各罪可置而不論。因此，法院決定處斷刑時，雖以
      其中最重罪名之法定刑，做為裁量之準據，惟於裁量其輕
      重時，仍應將輕罪合併評價在內（最高法院108年度台上
      字第4405、4408號判決意旨參照）。按犯組織犯罪防制條
      例第3條之罪，偵查及審判中均自白者，減輕其刑，組織
      犯罪條例第8條第1項後段定有明文；又犯第14條、第15條
      之罪，在偵查或審判中自白者，減輕其刑，洗錢防制法第
      16條第2項亦定有明文。查被告於偵查及審理中就其如何
      提供其所申辦3間銀行帳戶提款卡、密碼資料供該詐欺集
      團使用，及依指示辦理約定轉帳事宜，及至銀行臨櫃提領
      款項、辦理轉帳，及提供相關帳戶申辦網路銀行帳號、密
      碼資料等節甚明，顯已自白參與犯罪組織犯行，合於偵查
      及審理中自白之規定；被告就本案違反洗錢防制法第14條
      第1項之一般洗錢罪部分，於本院準備程序、審判期日均
      坦承犯行，亦認被告對洗錢犯行主要構成要件事實有所自
      白，是被告本案所犯參與犯罪組織罪及違反洗錢犯罪條例
      之洗錢罪部分，雖均屬想像競合犯中之輕罪，惟依上開說
      明，本院於量刑時，仍應併予衡酌此部分減刑事由，附此
      敘明。
　三、量刑：
　（一）爰以行為人之責任為基礎，爰審酌被告正值青壯之年，
        不思以正當途徑獲取所需財物，竟為圖輕易獲得金錢，
        加入詐欺集團，而以如起訴書犯罪事實欄及如附表所示
        之分工行為，造成被害人、告訴人之財產損失，不僅漠
        視他人財產權，更製造金流斷點，影響財產交易秩序，
        徒增司法機關追查集團上游成員真實身分之難度，犯罪
        所生危害非輕，所為實屬不該，衡以被告於該集團中所
        擔任、分擔角色，所參與犯行之程度，於偵查中就本犯
        犯行陳述明確，於本院審理程序中坦承全部犯行，即就
        所犯參與犯罪組織，及一般洗錢罪均自白犯行，惟犯後
        迄未與告訴人、被害人達成和、調解，賠償告訴人、被
        害人所受損害等犯後態度，及被告所陳之智識程度、家
        庭經濟、生活狀況，暨為本案犯行之犯罪動機、目的、
        手段等一切情狀，分別量處如附表編號1至7所示「罪名
        及宣告刑」欄所示之刑。
　（二）定應執行刑：
　　    考量被告本案犯罪時間為110年5月至6月間（各次犯罪
　　    時間詳附表各編號所示），各次加重詐欺取財、洗錢等
        犯行之被害法益雖非全然相同，然犯罪手段相近，其犯
        罪類型之同質性較高，考量被告人格特性、再社會化之
        預防需求、整體數罪應予非難之程度，並兼衡刑罰經濟
        與公平、比例等原則，暨前述各罪定應執行刑之外部界
        限，定其應執行刑如主文所示之刑。　
五、不予宣告沒收之說明：
（一）被告申辦如附表所示帳戶之存摺、提款卡等物均交予詐欺
      集團使用，顯為供犯罪所用之物，然該等帳戶提款卡均未
      查獲扣押，且相關帳戶均因附表所示之被害人、告訴人報
      案後，經相關所示銀行列為警示帳戶凍結使用，顯無再為
      不法利用之虞，可認並無沒收之實益，且不具有刑法上之
      重要性，爰依刑法第38條之2第2項規定，不另宣告沒收。
（二）被告雖坦承參與該詐欺集團，與該集團上手成員「曾明殷
      」約定以2％計算之報酬，然實際上其未領得報酬即為警查
      獲等語，且依卷內資料，尚無從認被告確有取得犯罪所得
      之事證，故亦不另為沒收及追徵之諭知。　　　
（三）按犯第14條之罪，其所移轉、變更、掩飾、隱匿、收受、
      取得、持有、使用之財物或財產上利益，沒收之，洗錢防
      制法第18條第1項前段定有明文。查依該規定採義務沒收
      主義，祇要合於前述規定，法院即應為相關沒收之諭知。
      然該洗錢行為之標的，是否限於行為人實際支配所有者始
      得宣告沒收，法無明文，實務上向認為倘法條並未規定「
      不問屬於犯罪行為人與否均沒收」時，自仍以屬於被告所
      有者為限，始應予沒收。查被告提供本案銀行帳戶提款卡
      、密碼及網路銀行帳號、密碼等資料予詐欺集團成員使用
      ，雖依指示提領現金、轉帳，但所提領現金即轉交予陪同
      其提款之人，被告對如附表所示之帳戶內款項並無實際操
      控、管領之權，故亦不予宣告沒收或追徵，併此敘明。
據上論斷，應依刑事訴訟法第273條之1第1項、第310條之2、第2
99條第1項前段、第454條，判決如主文。
本案經檢察官王貞元提起公訴，檢察官楊舒雯到庭執行職務。
中　　華　　民　　國　　111 　年　　4 　　月　　25　　日
                  刑事第二十一庭法  官    程克琳
以上正本證明與原本無異。
如不服本判決，應於收受送達後20日內向本院提出上訴書狀，其
未敘述上訴之理由者並得於提起上訴後20日內向本院補提理由書
（均須按他造當事人之人數附繕本）「切勿逕送上級法院」。
                                 書記官   胡嘉玲
中　　華　　民　　國　　111 　年　　4 　　月　　26　　日
附錄本案論罪科刑法條
組織犯罪防制條例第3條：
發起、主持、操縱或指揮犯罪組織者，處3年以上10年以下有期
徒刑，得併科新臺幣1億元以下罰金；參與者，處6月以上5年以
下有期徒刑，得併科新臺幣1千萬元以下罰金。但參與情節輕微
者，得減輕或免除其刑。
具公務員或經選舉產生之公職人員之身分，犯前項之罪者，加重
其刑至二分之一。
犯第1項之罪者，應於刑之執行前，令入勞動場所，強制工作，
其期間為3年。
前項之強制工作，準用刑法第90條第2項但書、第3項及第98條第
2項、第3項規定。
以言語、舉動、文字或其他方法，明示或暗示其為犯罪組織之成
員，或與犯罪組織或其成員有關聯，而要求他人為下列行為之一
者，處3年以下有期徒刑，得併科新臺幣3百萬元以下罰金：
一、出售財產、商業組織之出資或股份或放棄經營權。
二、配合辦理都市更新重建之處理程序。
三、購買商品或支付勞務報酬。
四、履行債務或接受債務協商之內容。
前項犯罪組織，不以現存者為必要。
以第5項之行為，使人行無義務之事或妨害其行使權利者，亦同
。
第5項、第7項之未遂犯罰之。
洗錢防制法第14條
有第二條各款所列洗錢行為者，處7年以下有期徒刑，併科新臺
幣5百萬元以下罰金。
前項之未遂犯罰之。
前二項情形，不得科以超過其特定犯罪所定最重本刑之刑。
刑法第339條之4：
犯第339條詐欺罪而有下列情形之一者，處1年以上7年以下有期
徒刑，得併科1百萬元以下罰金：
一、冒用政府機關或公務員名義犯之。
二、三人以上共同犯之。
三、以廣播電視、電子通訊、網際網路或其他媒體等傳播工具，
    對公眾散布而犯之。
前項之未遂犯罰之。
附表：
編號 告訴人/被害人  詐欺集團詐欺日期/方式 詐欺集團使用帳戶 被害人匯款金額（新臺幣） 提領時間/金額 罪名及宣告刑 1 甲○○ 詐欺集團成員於110年4月12日，利用通訊軟體LINE暱稱「丫頭佳」與甲○○使用LINE加入好友，並傳送虛偽投資網站，訛稱可利用該網站投資賺錢云云，而陷於錯誤，依指示將右列所示金額款項匯至詐欺集團所掌控人頭帳戶內。 申辦人： 丙○○ 土地銀行長春分行帳號000000000000號帳戶提款卡及密碼資料  110年5月18日19時35分許轉帳 金額2萬8500元。 丙○○依詐欺集團指示，於110年5月19日臨櫃提領出左列款項後，轉交予詐欺集團成員。   丙○○犯三人以上共同詐欺取財罪，累犯，處有期徒刑壹年貳月。 2 戊○○ 詐欺集團於110年5月1日17時58分許，先透過交友網站聯繫交友，復以通訊軟體LINE暱稱「李安琪」交友，進而以母親就醫、缺款等為由借錢，並傳送不實身分證資料，而陷於錯誤，依指示將右列款項匯至右列所示帳戶。 申辦人： 丙○○ 新光銀行帳號0000000000000號帳戶  110年6月15日11時23分 匯款20萬元 110年6月17日9時46分許 匯款26萬元 （合計46萬元） 丙○○依詐欺集團上手成員於110年6月15日至銀行臨櫃辦理現金提領，並設定約定轉帳方式將詐欺所得贓款提領出或轉入詐欺集團掌控之人頭帳戶內再提領出： ⑴110年6月15日同日14時08分5秒臨櫃轉帳19萬元   同日14時09分6秒提領現金1萬元。 ⑵110年6月17日14時08分5秒臨櫃提領現金26萬元，並依詐欺集團成員指示轉交予所指定之人。 丙○○犯三人以上共同詐欺取財罪，累犯，處有期徒刑壹年陸月。 3 庚○○ 詐欺集團於110年5月25日某時許，先透過交友軟體認識詐欺集團所申請暱稱張志斌，並利用通訊軟體LINE加為好友，詐欺集團成員即暱稱「張志斌」即向庚○○佯稱加入「魯信創投」網站進行投資保證獲利云云，而陷於錯誤，依指示於右列時間將右列所示款項將右列款項匯至右列所示帳戶。 申辦人： 丙○○ 聯邦銀行仁愛分行帳號000000000000號提款卡，及所申辦網路銀行帳號、密碼等資料   110年6月24日11時許 轉帳70萬元 詐欺集團成員利用李浩翔申辦左列帳戶網路銀行帳號、密碼資料，而以網路轉帳方式將詐欺取得之贓款分別轉出致其他人頭帳戶，再提領出。 轉帳日期、金額： 110年6月24日 ⑴47萬9000元 ⑵22萬2000元   丙○○犯三人以上共同詐欺取財罪，累犯，處有期徒刑貳年。  4 己○○ 詐欺集團成員於110年6月中旬某日，利用交友網路軟體「相約」，暱稱「ELLA」加入好友，並佯稱加入星海國際交易所，分別以投資獲利、帳號有誤及為順利解鎖需匯款云云， 因而陷於錯誤，依詐欺集團成員之指示，指示將右列款項匯入丙○○申辦左列銀行帳戶內右列所示帳戶。  110年6月25日15時24分至21時16分許，轉帳入右列銀行帳戶內： 9萬元 5萬元 4萬元 3萬元 10萬元 5萬元 （合計36萬元） 丙○○將所申辦右列銀行帳戶提款卡及網路銀行帳號、密碼均交予詐欺集團成員使用，詐欺集團成員則利用網路銀行將左列詐欺取得贓款另轉入所掌控中國信託銀行、國泰世華銀行之人頭帳戶內另提領出。  丙○○犯三人以上共同詐欺取財罪，累犯，處有期徒刑壹年陸月。  5 丁○○ 詐欺集團利用臉書粉絲專頁設立帳號「善用時間轉收入」網頁張貼文章，再以通訊軟體LINE暱稱「Sam」、「智冠商會小秘書66」、「智冠商會體驗群」、「麥克」等帳號與丁○○加入好友，佯稱加入投資賺錢，並於丁○○投資第1筆款項後，即佯稱賺錢獲利，之後以操作錯誤為由要求賠償，致陷於錯誤，而依詐欺集團成員指示將左列日期，將左列所示金額款項匯入丙○○申辦聯邦銀行帳戶內。  110年6月26日： 20時56分轉帳 3萬元 21時21分許轉帳 3萬元 22時33分許轉帳 3萬元 22時40分許轉帳 2萬元 （合計11萬元）  丙○○將所申辦右列銀行帳戶提款卡及網路銀行帳號、密碼均交予詐欺集團成員使用，詐欺集團成員則利用網路銀行將左列詐欺取得贓款另轉入所掌控中國信託銀行、國泰世華銀行之人頭帳戶內另提領出。       丙○○犯三人以上共同詐欺取財罪，累犯，處有期徒刑壹年參月。  6 辛○○ 詐欺集團於110年6月26日透過交友軟體，結識辛○○，並利用通訊軟體LINE暱稱「喬伊」佯稱投資外匯可賺錢獲利云云，而陷於錯誤，依指示將右列款項匯至被告申辦右列帳戶內。  110年6月26日22時57分許 金額3000元 詐欺集團成員依李浩翔提供左列銀行申辦網路銀行帳號、密碼，於110年6月26日利用網路轉帳功能，將該款項另轉入所掌控國泰世華銀行帳戶內後提領出 丙○○犯三人以上共同詐欺取財罪，累犯，處有期徒刑壹年壹月。  7 乙○○ 詐欺集團於110年5月25日以通訊軟體LINE暱稱「劉雅婷」向告訴人乙○○佯稱加入投資網站可賺錢獲利云云，而陷於錯誤，依指示於右列時間，將將右列款項匯入李浩翔提供予詐欺集團利用之右列帳戶內。  110年6月26日22時57分許 金額：5萬元 詐欺集團成員依李浩翔提供該帳戶網路銀行帳號、密碼，於110年6月26日利用網路轉帳功能，將該款項另轉入該集團所掌控中國信託銀行帳戶內後提領出。 丙○○犯三人以上共同詐欺取財罪，累犯，處有期徒刑壹年參月。